臺灣臺南地方法院刑事判決　
111年度易字第149號
公  訴  人  臺灣臺南地方檢察署檢察官
被      告  黃祥恩



上列被告因竊盜案件，經檢察官提起公訴（111年度營偵字第6號
），本院判決如下：
    主  文
黃祥恩犯刑法第三百二十一條第一項第二款、第三款之竊盜罪，
累犯，處有期徒刑捌月。
未扣案犯罪所得新臺幣四百元沒收，如全部或一部不能沒收或不
宜執行沒收時，追徵其價額。
    事  實
一、黃祥恩意圖為自己不法之所有，於民國110年10月8日6時31
    分許，騎乘向「兜風機車出租店」租借之車牌號碼000-000
    號普通重型機車，前往臺南市○○區○○里○○000○0號旁「福德
    爺祠」，持其所有客觀上可供作兇器使用之油壓剪1支（未
    扣案），破壞該寺廟鐵門上屬安全設備之鎖頭後，竊取廟門
    內香油錢箱內約新臺幣（下同）400元，得手後騎乘上揭機
    車離去。嗣上開寺廟管理人員魏廷軒發現遭竊報警，經警調
    閱監視器錄影畫面後，始查悉上情。
二、案經魏廷軒訴由臺南市政府警察局白河分局報請臺灣臺南地
    方檢察署檢察官偵查起訴。
    理  由
一、關於證據能力之認定：
㈠、本件所引用具傳聞證據性質之供述證據，因檢察官及被告黃
    祥恩於本案言詞辯論終結前，均未爭執證據能力，本院審酌
    前開證據之作成或取得之狀況，並無非法或不當取證之情事
    ，且亦無顯不可信之情況，依刑事訴訟法第159條之5規定，
    均具有證據能力。
㈡、其餘非供述證據性質之證據資料，則均無違反法定程序取得
    之情形，依刑事訴訟法第158條之4規定之反面解釋，亦應有
    證據能力，合先敘明。
二、上開犯罪事實，業據被告於本院審理中均坦承不諱（本院卷
    第67頁），核與證人即告訴人魏廷軒於警詢中指訴之情節大
    致相符（警卷第11-12、17-18頁），並有監視器錄影光碟暨
    畫面擷取、現場照片、兜風機車租賃定型化契約書及車輛詳
    細資料報表在卷可參（警卷23-33、37頁），堪認被告上開
    任意性之自白，確與事實相符；是本件事證明確，被告犯行
    洵堪認定，應予依法論科。
三、核被告所為，係犯刑法第321條第1項第2款、第3款之加重竊
    盜罪。被告前因偽造文書案件，經臺灣嘉義地方法院以109
    年度嘉簡字第762號判決處以有期徒刑4月確定，於110年7月
    24日執畢出監，有臺灣高等法院被告前案紀錄表附卷可參，
    是被告於有期徒刑執行完畢後，5年以內故意再犯本件有期
    徒刑以上之罪，為累犯。至司法院釋字第775 號解釋，依解
    釋文及理由之意旨，係指構成累犯者，不分情節，一律加重
    最低本刑，於不符合刑法第59條所定要件之情形下，致生行
    為人所受之刑罰超過其所應負擔罪責之個案，不符罪刑相當
    原則、比例原則。於此範圍內，在修正前，為避免發生上述
    罪刑不相當之情形，法院就該個案應裁量是否加重最低本刑
    ；依此，該解釋係指個案應量處最低法定刑、又無法適用刑
    法第59條在內減輕規定之情形，法院應依此解釋意旨裁量不
    予加重最低本刑。本件依被告累犯及犯罪情節，並無上開情
    事，自難認就累犯加重其最低本刑有不符上開解釋意旨之情
    （參見108年度臺上字第338、976、1491號判決要旨），是
    故本件仍應依刑法第47條第1項累犯規定，加重其刑。
四、爰審酌被告正值壯年，不思以正途賺取財物而為本案犯行，
    應予非難，惟念其犯後能坦承犯行，復參酌其犯罪動機、手
    段、生活狀況、智識程度、有多次竊盜之前科素行、所竊財
    物之價值，未與告訴人和解及其表示之量刑意見，此有本院
    公務電話紀錄附卷足參（本院卷第35頁）等一切情狀，量處
    如主文所示之刑。
五、被告竊得之400元，未經發還告訴人，爰依刑法第38條之1第
    1項前段、第3項規定宣告沒收，如全部或一部不能沒收或不
    宜執行沒收時，追徵其價額。至其所有持以竊盜之油壓剪1
    支，因未扣案，且不具刑法沒收之重要性，為免執行困難，
    爰不另為沒收之諭知。
據上論斷，應依刑事訴訟法第299條第1項前段，刑法第321條第1
項第2、3款、第47條第1項、第38條之1第1、3項，刑法施行法第
1條之1，判決如主文。
本案經檢察官蘇榮照提起公訴，謝欣如到庭執行職務。
中　　華　　民　　國　　111 　年　　2 　　月　　22　　日
                  刑事第五庭    法　官　蔡奇秀
以上正本證明與原本無異。
如不服本判決應於收受本判決後20日內向本院提出上訴書狀，並
應敘述具體理由。其未敘述上訴理由者，應於上訴期間屆滿後20
日內向本院補提理由書狀（均須按他造當事人之人數附繕本）「
切勿逕送上級法院」。 
　　　　　　　　　　　　　　　　書記官　黃郁淇
中　　華　　民　　國　　111 　年　　2 　　月　　22　　日
附錄所犯法條：
中華民國刑法第321條
犯前條第 1 項、第 2 項之罪而有下列情形之一者，處 6 月以
上 5 年以下有期徒刑，得併科 50 萬元以下罰金：
一、侵入住宅或有人居住之建築物、船艦或隱匿其內而犯之。
二、毀越門窗、牆垣或其他安全設備而犯之。
三、攜帶兇器而犯之。
四、結夥三人以上而犯之。
五、乘火災、水災或其他災害之際而犯之。
六、在車站、港埠、航空站或其他供水、陸、空公眾運輸之舟、
    車、航空機內而犯之。
前項之未遂犯罰之。